最高法院刑事判決                              八十八年度台上字第四二四八號
    上  訴  人  甲○○
右上訴人因違反藥事法案件，不服台灣高等法院台中分院中華民國八十八年一月二十
日第二審判決（八十六年度上訴字第一四五二號，起訴案號：台灣南投地方法院檢察
署八十五年度偵字第五三八六號），提起上訴，本院判決如左：
    主  文
上訴駁回。
    理  由
按刑事訴訟法第三百七十七條規定，上訴於第三審法院，非以判決違背法令為理由，
不得為之。是提起第三審上訴，應以原判決違背法令為理由，係屬法定要件。如果上
訴理由狀並未依據卷內訴訟資料，具體指摘原判決不適用何種法則或如何適用不當，
或所指摘原判決違法情事，顯與法律規定得為第三審上訴理由之違法情形，不相適合
時，均應認其上訴為違背法律上之程式，予以駁回。本件原判決綜合調查證據之結果
，認上訴人甲○○連續犯有行為時藥事法第八十三條第一項明知為禁藥而轉讓罪（為
累犯）之事實，因而撤銷第一審之科刑判決，改判論上訴人以上開罪名，累犯，處有
期徒刑捌月，已詳認定犯罪事實之依據及憑以認定之理由，並對上訴人否認犯罪之
辯詞，如何不足採信，均已依據卷內資料予以指駁及說明，從形式上觀察，原判決並
無違背法令情形。上訴意旨謂：證人陳建榮雖供證向上訴人買受安非他命，其同夥周
錦生亦附和其說，然警員至上訴人住處搜索未發現安非他命，陳建榮卻被搜獲安非他
命○‧九公克。又陳建榮自國小、國中唸書時，即與上訴人不睦，且陳建榮迭犯非法
吸用安非他命罪，其本身早有安非他命來源，無向上訴人買受之必要。況上訴人僅向
許秀如購買安非他命自用，從未販賣或轉讓安非他命予陳建榮，原判決僅依憑陳建榮
、周錦生不實之供述，即論處上訴人本件罪刑，顯屬冤枉等語，係就原判決已詳為論
斷與說明之事項，再為事實上之爭執，殊非適法之第三審上訴理由。又證人所作先後
不同之證言，何者為可採，事實審法院本得參酌其他相關證據為自由之判斷，苟無違
經驗法則，即難指為違法。證人陳建榮於第一審法院所為有利上訴人之證言，不足採
取，原判決理由一已詳述其調查審認之結果，經核並無違證據法則，不能任指為違法
。至上訴意旨指證人周錦生在原審法院之供證，與其在偵查中之證言亦有出入，但究
竟出入之情形如何，上訴意旨並未具體表明，亦非適法。此外，上訴人徒憑己意，對
原審職權之適法行使及原判決理由已詳為論斷之事項，任意爭辯，顯與法定上訴第三
審之形式要件不符，其上訴違背法律上之程式，應予駁回。
據上論結，應依刑事訴訟法第三百九十五條前段，判決如主文。
中      華      民      國    八十八    年      八      月      五      日
                              最高法院刑事第七庭
                                  審判長法官  謝  家  鶴
                                        法官  洪  文  章
                                        法官  花  滿  堂
                                        法官  陳  世  淙
                                        法官  洪  佳  濱
      右正本證明與原本無異
                                              書  記  官
中      華      民      國    八十八    年      八      月     十六     日
